臺灣臺南地方法院交通事件裁定　　　　 93年度交聲字第601號
移
受 處分 人
即 異議 人　甲○○
上列受處分人因違反道路交通管理處罰條例案件，對於交通部公
路總局台北區監理所民國九十三年十一月八日所為之裁決處分（
處分案號：北監自裁字第裁40-C00000000號），聲明異議，本院
裁定如下：
    主  文
異議駁回。
    理  由
一、聲明異議意旨略以：受處分人即異議人甲○○於民國九十一
    年一月一日三時四十八分許，駕駛賴玉婷所有之車牌號碼J8
    -7298號自用小客車，在台北縣淡水鎮沙崙漁港內之停車場
    的小圓環邊處，因不熟悉道路方向而在原地打轉迴轉尋找出
    入口，又因不熟悉車輛狀況機械操作不順而出現離合器打滑
    的情形，值勤員警僅因當時時值元旦夜晚、圍觀民眾聚集，
    即認定異議人有飆車、蛇行之違規行為，當場開單舉發。然
    因該圓環狹窄不如一般道路寬廣，且當時車速僅時速10公里
    不到，又在原地迴轉係為找路而方向感不佳所致，竟遭該警
    員主觀認定為飆車之違規行為，原處分機關即移送機關交通
    部公路總局台北區監理所經查證後，認前述違規事實明確，
    而對異議人裁處罰鍰計新台幣一萬八千元，並記違規點數三
    點。故異議人不服原處分，乃提起本件異議云云。
二、按汽車駕駛人，駕駛汽車有道路上蛇行，或以其他危險方式
    駕車者，處新台幣六千元以上二萬四千元以下罰鍰；汽車駕
    駛人，有第四十三條之情形者，記違規點數三點，道路交通
    管理處罰條例第四十三條第一項第一款、第六十三條第一項
    第三款亦規定甚明。
三、經查：
（一）受處分人即異議人甲○○於九十一年一月一日三時四十八
      分許，駕駛賴玉婷所有之車牌號碼J8-7298號自用小客車
      ，行經台北縣淡水鎮沙崙漁港內之停車場的小圓環邊處，
      以蛇行、甩尾之危險方式行駛之違規事實，有臺北縣警察
      局北縣警交字第Ｃ00000000號舉發違反道路交通
      管理事件通知單及臺北縣警察局淡水分局九十一年二月十
      八日淡警交裁字第０九一０００二六三八號函各一紙附卷
      可參。
（二）其次，交通勤務警察或依法令執行交通稽查任務人員，開
      單舉發違反道路交通管理處罰條例所列之違規事實，經公
      路主管機關或警察機關所為之裁決處罰，本質上為行政處
      分，係公務員基於職務上權力，依法就特定之具體事件所
      為，並具有公法上效果之單方行政行為。而根據公務員為
      公法上行為具有公信力之原則，該行政處分當可被推定為
      真正，且其據以依法處分之事實認定，亦應可推定為正確
      無誤。
（三）再者，按法院受理交通異議案件，乃是對於交通舉發行政
      處分審查其是否違法，本質上屬於行政爭訟過程，與普通
      法院審理刑事案件之原則不同。其舉證責任之原理，非如
      刑事案件中，應超越任何合理懷疑始可為有罪判決者之嚴
      格程度，而與民事訴訟相類似，除有特別規定外，基本上
      準用民事訴訟法，由國家機關與人民二造，各自履行其主
      觀之舉證責任，在過程中各自提出證據；若窮盡各種證據
      方法，待證結果仍有不明時，則由客觀之舉證責任危險分
      配原則，決定國家機關與人民二造何人應受敗訴危險，此
      參酌行政訴訟法第一百三十六條規定準用民事訴訟法第二
      百七十七條自明。
（四）基此，異議人於本院訊問時雖辯稱：並無駕車在道路上飆
      車、蛇行、甩尾、或以其他危險方式駕車之違規行為云云
      ，然查異議人確有於上開時間，駕駛一台車牌號碼J8-729
      8號自小客車行經該地，並有在原地打轉迴轉、甩尾、瞬
      間加速及煞車、滑行等事實，業據異議人自承在卷（詳見
      本院九十三年十二月二十三日訊問筆錄），核與原處分機
      關即移送機關交通部公路總局台北區監理所所引據之北縣
      警交字第C00000000號違規舉發單上所載違規人當時之違
      規情節及事實並無不符。其次，異議人於本院訊問時復辯
      稱：該車並非其所有，因不熟悉車況，操作變速器有誤，
      致踩油門時瞬間動力即現云云，該等陳述與其聲明異議狀
      上所陳稱之本件係因離合器打滑造成車子甩尾的情形有異
      ，究係何者為真，實啟人疑竇。再者，異議人於申訴單上
      記載：「違規地點並不是在一般道路上，且也無其他車輛
      行駛，並是個經過清場的空地場所，當時是一個活動表演
      項目並無危險的情況。另台灣有機車的特技表演，也是在
      一般的空地上進行練習及表演，為何汽車所受待遇如此不
      同」等語，經異議人於本院訊問時改陳：該申訴狀係他人
      教導所寫云云（參見前開訊問筆錄），然申訴狀係經人指
      導又豈會陳述「於道路上甩尾是一個活動表演」之不利情
      形，是異議人就其所稱危險方式駕車行為之原因所述既已
      前後不一，則異議人所辯是否屬實即大有可疑。況異議人
      於本院訊問時陳稱：當時人潮很多，確有於上開處所駕駛
      車輛時，以在原地急速打轉迴轉而甩尾等方式行駛等語（
      詳見前開訊問筆錄），則該處既係道路，且係群眾及其他
      車輛聚集之處，異議人恣意為上開危險駕駛行為，對於聚
      集之群眾及車輛焉有未生往來危險之理？綜上，足見異議
      人前開所述，係卸責之詞，而不足採信。是異議人駕駛前
      開自用小客車，有於前述時、地，在道路上蛇行，或以其
      他危險方式駕車之違規行為，應堪認定。
四、綜上所述，受處分人即異議人甲○○於前開時、地，有駕車
    在道路上蛇行，或以其他危險方式駕車之違規事實既可認定
    ，則原處分機關即移送機關交通部公路總局台北區監理所，
    據此並引用上開道路交通管理處罰條例第四十三條第一項第
     一款及第六十三條第一項第三款之規定，裁處汽車駕駛人
    即異議人罰鍰新臺幣一萬八千元，並記違規點數三點，於法
    即無不當。至本件異議內容，經核並無理由，故應予以駁回
    。
五、據上論斷，應依道路交通案件處理辦法第十九條，裁定如主
    文。
中　　華　　民　　國　　94　　年　　4 　　月　　29　　日
　　　　　　　　　　　　交通法庭    法　官　鄭燕璘
以上正本證明與原本無異。
如不服本裁定應於送達後5日內向本院提出抗告狀。
      　　　　　　　　　　　　      書記官　陳金堂
中　　華　　民　　國　　94　　年　　4 　　月　　29　　日
